# 权益法核算的长期股权投资在合并财务报表层面为什么采用公允价值核算？

提问人：路人壬 时间：2015-07-03 15:45:27
当投资单位对被投资单位由控制转变为重大影响时，对于剩余股权转为权益法核算，在合并财务报表层面为什么要采用公允价值核算？

回答人：chenyiwei
因为在合并报表层面认为丧失控制权是跨越会计界限的重大经济事项，丧失控制权后保留的剩余股权与原先对子公司拥有控制权的投资没有经济上的联系。请在本版面上搜索“跨越会计处理界线”。